# 关于无偿转让股权的会计处理

提问人：zhebukexue 时间：2020-10-19 11:01:00
甲企业由A（政府）、B（政府全资子公司）出资设立，A出资 80 万持股80%，B出资 20 万持股20%现在B将20%的股权无偿转让给A，请问该如何做账务处理？查询了版面的回答，感觉还是搞不懂..

回答人：chenyiwei
A是政府机构，执行《政府会计制度》，其接受无偿划转的股权的会计处理不适用企业会计准则。
B作为全资子公司，将其自身的资产无偿移交给股东，按权益性交易原则处理，按划转日该项股权投资的账面价值依次冲减资本公积（资本溢价）、盈余公积、未分配利润。